# 母子之间委托理财是否可以？

提问人：arcanine 时间：2012-11-08 22:27:14
两个企业均是投资公司，具有股权投资、证券投资、中间服务的资质。 现在母公司委托子公司理财，约定保底条款等，是否合法合规？谢谢！

回答人：chenyiwei
对于投资公司（不持有金融许可证）的受托理财，目前似乎没有明确的规定。但一般理解，如果给予保本、保底收益的承诺，则相当于变相吸收存款，应当是金融监管法规所不允许的（即使是发生于母子公司之间）。